臺灣士林地方法院民事裁定　　　　　　 99年度勞再易字第3號
再審原告　　時宏明
再審原告與展晟通運股份有限公司、喻小安間給付薪資事件，再
審原告對於中華民國98年10月22日本院97年勞簡上字第20號第一
審確定判決，提起再審之訴，本院裁定如下：
    主  文
再審之訴駁回。
再審訴訟費用由再審原告負擔。
    事實及理由
一按再審之訴，應以訴狀表明下列各款事項，提出於管轄法院為
  之：(一)當事人及法定代理人。(二)聲明不服之判決及提起再審之
  訴之陳述。(三)應於如何程度廢棄原判決及就本案如何判決之聲
  明。(四)再審理由及關於再審理由並遵守不變期間之證據。再審
  訴狀內，宜記載準備本案言詞辯論之事項，並添具確定終局判
  決繕本或影本，民事訴訟法第501 條定有明文。又按再審之訴
  不合法者，法院應以裁定駁回之，民事訴訟法第502 條亦定有
  明文。再按提起再審之訴，應依民事訴訟法第501 條第1 項第
  四款表明再審理由，及關於再審理由並遵守不變期間之證據，
  此為必須具備之程式。所謂表明再審理由，必須指明確定判決
  有如何合於法定再審事由之具體情事始為相當，倘僅泛言有何
  條款之再審事由，而無具體情事者，仍難謂已合法表明再審事
  由。既未合法表明再審事由，即為無再審之事由，性質上無庸
  命其補正，最高法院61年度台再字第137 號、70年度台再字第
  35號著有判例可參。
二本件再審原告主張（依據再審原告之「全案真相」狀及駁斥書
  整理）：
  (一)再審原告於民國94年8 月12日，按再審被告展晟通運股份有
    限公司（下稱展晟公司）之指示駕駛車號KI-907號拖板車（
    下稱系爭拖板車，靠行在再審被告展晟公司）至台北縣汐止
    市○○○路300 巷國宇倉庫卸貨。再審原告約上午9 時許到
    達，因倉庫內有大型貨車出庫，再審原告遂將系爭拖板車靠
    右停放路側讓出庫車先行。惟訴外人黃俊閔騎乘N27-922 號
    機車，行經此處因速度過快無法煞車，強行繞過系爭拖板車
    車身欲從系爭拖板車車頭超車，但擦撞系爭拖板車車頭保險
    桿右側，而人車倒地。當時黃俊閔並無明顯外傷，機車亦僅
    大燈損害。經路人報案後，警察、救護車陸續到達，由救護
    車先將黃俊閔送醫，再審原告則在現場與警察處理車禍現場
    。再審原告在卸貨完畢並將事故報告再審被告展晟公司後即
    前往醫院探視在急診處之黃俊閔，醫護人員均稱進行X 光檢
    查後並無大礙，先留置觀察。再審原告事後第二次前往醫院
    探視黃俊閔，黃俊閔正在休息睡覺，護士亦稱無事，再審原
    告第三次前往探視時，黃俊閔即已出院。嗣後再審原告三次
    前往探視黃俊閔，第二次探視時，再審原告提及賠償問題，
    黃俊閔之父黃永欽僅稱機車修一修即可，惟第三次探視時，
    黃俊閔父子即稱需賠償新台幣（下同）30萬元，再審原告要
    求提出損害憑據，均遭黃俊閔父子回絕。黃俊閔父子無任何
    損害憑據即要求賠償30萬元，顯然是假車禍真詐財。
  (二)95年1 月初再審原告向再審被告展晟公司領取運費時，短少
    2 萬元，再審原告質之再審被告展晟公司之法定代理人喻小
    安，始經告知因94年10月5 日因黃永欽夥同訴外人張進生及
    三名不知名男子手持棍棒等至再審被告展晟公司辦公室強迫
    喻小安簽立票面金額25萬元支票，故喻小安認為已在94年10
    月5 日給付黃永欽及張進生25萬元達成和解，因此在每月自
    再審原告之運費內扣除2 萬元抵充。惟受強迫脅迫一事喻小
    安並未報警，故再審原告認為喻小安所言不實。且再審原告
    復質之強制責任保險金等情，竟遭喻小安回稱因再審原告年
    紀過大保險公司不理賠。但實際上喻小安根本未申請保險公
    司理賠。且喻小安明知再審原告之年紀，仍接受靠行及交運
    貨物並未阻止再審原告駕駛，惟發生事故後才以再審原告年
    紀過大而推託。且再審原告每月繳納費用，含3,277 元之汽
    車強制責任保險之保險金，喻小安事後推稱保險公司不理賠
    ，亦有侵占該保險金之嫌。另喻小安曾要求再審原告購買二
    塊拖板車車牌，各為3 萬元及6 萬元，約定退牌時可原價退
    回，但喻小安僅退回6 萬元，亦有侵占3 萬元之嫌。
  (三)而依據喻小安與黃永欽等人所簽具之和解書，在甲方欄位中
    書立「司機時宏明」等文字及身分證字號，但再審原告並不
    在場位在和解書上簽名，上開簽名及身分證字號均非真正。
    上開和解書顯然出於偽造，喻小安以偽造之和解書即強要每
    月扣除2 萬元運費抵充上開25萬元和解金，喻小安顯然涉犯
    偽造文書罪。
  (四)本院於99年3 月2 日士院木文字第0990100403號函回覆再審
    原告稱，97年度勞簡上第20號給付薪資判決（下稱原確定判
    決）並無違法之處，再審原告與喻小安間之其他債權糾紛並
    非原確定判決所得審究云云，此函顯然偏袒原確定判決合議
    庭法官。該函雖引據民法條文，但再審原告為不懂法律之平
    民。展晟公司為雇用人，再審原告是被雇用之一方，自主從
    關係而言，展晟公司為主，再審原告為從，何以再審原告發
    生事故卻由再審原告負擔而非展晟公司。公司法究竟是何性
    質之法律？如發生事故應由再審原告負責給付賠償金，何以
    喻小安得強行出面就車禍事故進行和解。喻小安達成之和解
    ，不但未經再審原告同意，且並無公正第三人如調解委員、
    警察等人在場，黃俊閔等亦未提出驗傷單或損害費用單據為
    憑，何以能達成給付25萬元鉅款之和解契約。原確定判決合
    議庭法官並未追究喻小安結夥詐欺之罪，反而偏信喻小安片
    面之詞。且再審原告曾經透由展晟公司投保車輛強制責任險
    ，原確定判決合議庭法官卻不追究喻小安不向保險公司申請
    理賠之原因及再審原告所交付之保險金究竟有無投保保險或
    由喻小安侵吞入己。又拖板車牌何以由司機購買，且事後又
    不願意按照約定原價退費，短少3 萬元，原確定判決合議庭
    法官亦未追究。再審原告每月繳納行費、辦公費，無非是請
    喻小安辦事，再審原告發生車禍，喻小安卻不秉公處理，原
    確定判決合議庭法官何以不追究。
三本件再審原告提起本件再審之訴，僅提出名為「申請重起再審
  案」之書狀，該狀內容僅記載「主旨：依據監察院中華民國99
  年10月7 日，發文字（第000000000 號）第三條文「對於民事
  確定判決，依民事訴訟法之規定，只能由當事人，提起再審之
  訴，謀求救濟」、「案由：不服士林地方法院九十八年十月二
  十二日（九十七年度勞簡上第二十號），民事第二審判法官方
  彬彬、馬傲霜、周群翔判決不得上訴乙案」、「說明：該三位
  審判法官與罪犯喻小安法定代理人，有不為人知的收授，故閉
  目塞耳、枉法從私，縱放罪犯。申請重起再審」等文字，並未
  依據民事訴訟法第501 條規定之程式提出記載符合規定之再審
  書狀於本院，是再審原告提起本件再審之訴，不合再審之訴訟
  程序，已非合法。
四又依據上開二所整理之再審原告提出之「全案真相」、「駁斥
  書」之內容，再審原告僅一再陳述質疑其與訴外人黃俊閔間車
  禍案件是否真有損害、喻小安與黃俊閔之父黃永欽等人和解之
  過程是否屬實、喻小安未為再審原告申請汽車強制責任保險之
  理賠應負何民刑事責任以及再審原告與展晟公司、喻小安間就
  購買拖車車牌退款是否有短少等情，並指摘原確定判決合議庭
  法官未就其所為之質疑加以追究。然上開內容亦未具體表明原
  確定判決有何民事訴訟法第496 條第1 項各款、第497 條、第
  498 條規定之再審理由。且訴狀中未表明再審理由，依據上開
  最高法院判例所示，並無庸命補正。準此，再審原告提起本件
  再審之訴，未依據民事訴訟法第501 條規定，於再審書狀內記
  載再審事由，揆諸前開說明，本件再審之訴顯非合法，應依據
  民事訴訟法第502 條第1 項規定，裁定駁回再審原告之再審之
  訴。
五依民事訴訟法第507 條、第502 條第1 項、第95條、第78條，
  裁定如主文。
中    華    民    國   100    年    4     月    12    日
                  民事第一庭  審判長法  官  俞慧君
                                    法  官  孫曉青
                                    法  官  黃珮禎
以上正本證明與原本無異。
本件裁定不得抗告。
中    華    民    國   100    年    4     月    13    日
                              書記官  陳韻如